【裁判字號】    95,易,1095
【裁判日期】    951027
【裁判案由】    竊盜
【裁判全文】
臺灣桃園地方法院刑事判決              95年度易字第1095號
公  訴  人  臺灣桃園地方法院檢察署檢察官
被      告  甲○○
                      2 號.
指定辯護人  本院公設辯護人林銘宏
上列被告因竊盜案件，經檢察官提起公訴（95年度偵字第10884
號），及移送併案審理（95年度偵字第15573 、7731號），被告
於本院行準備程序中就被訴事實為有罪之陳述，由本院合議庭裁
定由受命法官獨任進行簡式審判程序，後經檢察官聲請依協商程
序判決，本院判決如下：
    主      文
甲○○連續攜帶兇器竊盜，累犯，處有期徒刑拾月。扣案之電剪
壹支沒收之。
    事實及理由
一、甲○○前因搶奪案件，經本院以91年度訴字第828 號判決判
    處有期徒刑8 月，復經臺灣高等法院以91年度上訴字第2947
    號判決駁回上訴確定；後因偽造署押案件，經本院以91年度
    訴字第571 號判決判處有期徒刑5 月確定；再因竊盜案件，
    經本院以92年度易字第856 號判決判處有期徒刑6 月確定；
    3 罪接續執行，甫於民國94年5 月30日縮刑期滿執行完畢（
    構成累犯）；竟不知悔改，意圖為自己不法之所有，基於竊
    盜之概括犯意，先後於附表所示時、地，以各該方法竊取他
    人所有之物得手。嗣於95年5 月4 日上午6 時許，騎乘機車
    行經桃園縣楊梅鎮○○○路與自立街口處為警查獲（編號2
    部分），並扣得該其所有可供兇器使用之電剪1 支，且循線
    查獲編號1 、3 之情。案經桃園縣政府警察局楊梅分局報請
    本院檢察署檢察官偵查起訴及移送併案審理。
二、證據名稱：
（一）被告甲○○於本院之自白。
（二）證人即被害人余政達（附表編號1） 、丙○○（編號2）
      、莊曜誠（原名乙○○）之警、偵訊證詞。
（三）扣案之電剪1支。
（四）車籍作業系統查詢認可資料、贓物認領保管單、查獲照片
      等件。
三、本件經檢察官與被告於審判外達成協商之合意，且被告業已
    認罪，其合意內容為：被告願受之科刑範圍為有期徒刑10月
    。經查上開合意並無刑事訴訟法第455 條之4 第1 項所列情
    形之一，檢察官聲請改依協商程序而為判決，本院爰不經言
    詞辯論，於協商合意範圍內為協商判決，合先敘明。
四、又刑法第38條沒收之規定於94年1 月7 日修正公布，並於95
    年7 月1 日施行，按從刑附屬主刑，除法律有特別規定外，
    依主刑所適用之法律（最高法院95年第8 次刑庭會議決議參
    照）；查沒收為從刑之一種，本件依修正後刑法第2 條第1
    項之規定就主刑比較結果，應適用行為時（即修正前）之法
    律，依從刑附屬於主刑之原則，自不得就新舊法予以割裂適
    用，應一律適用行為時之法律。查扣案之電剪1 支，為被告
    所有，且係供其犯罪所用之物，此業據被告供陳在卷，爰依
    修正前刑法第38條第1 項第2 款併予宣告沒收。
五、應適用之法條：刑事訴訟法第273 條之1 第1 項、第455 條
    之2 第1 項、第455 條之4 第2 項、第455 條之8 、第455
    條之11第2 項，修正後刑法第2 條第1 項前段，刑法第321
    條第1 項第3 款，修正前刑法第56條、第47條、第38條第1
    項第2 款，逕以判決處如主文所示之刑。
六、協商判決除有刑事訴訟法第455 條之4 第1 項第1 款於本訊
    問程序終結前，被告撤銷協商合意或檢察官撤回協商聲請者
    ；第2 款被告協商之意思非出於自由意志者；第4 款被告所
    犯之罪非第455 條之2 第1 項所定得以聲請協商判決者；第
    6 款被告有其他較重之裁判上一罪之犯罪事實者；第7 款法
    院認應諭知免刑或免訴、不受理者情形之一，及違反同條第
    2 項「法院應於協商合意範圍內為判決；法院為協商判決所
    科之刑，以宣告緩刑或二年以下有期徒刑、拘役或罰金為限
    」之規定者外，不得上訴。
七、本件如得上訴，而如不服本件判決，得自收受判決送達之日
    起10日內，向本院提出上訴書狀（須附繕本），上訴於第二
    審法院。
中    華    民    國    95    年    10    月    27    日
                  刑事第五庭    法  官  吳勇毅
以上正本證明與原本無異。
                                書記官  陳夏施
中    華    民    國    95    年    11    月    1     日
附錄本件論罪科刑法條全文：
中華民國刑法第321條
犯竊盜罪而有左列情形之一者，處六月以上、五年以下有期徒刑
：
一  於夜間侵入住宅或有人居住之建築物、船艦或隱匿其內而犯
    之者。
二  毀越門扇、牆垣或其他安全設備而犯之者。
三  攜帶兇器而犯之者。
四  結夥三人以上而犯之者。
五  乘火災、水災或其他災害之際而犯之者。
六  在車站或埠頭而犯之者。
前項之未遂犯罰之。
附表：
┌──┬────────┬──────────┬────┐
│編號│ 犯罪時間、地點 │   犯  罪  行  為   │所犯法條│
├──┼────────┼──────────┼────┤
│ 1  │95年3 月10日下午│被告趁蔡天富所有而由│刑法第32│
│    │1 時許          │余政達使用車號MN-714│0 條第1 │
│    │                │9 號自小貨車停放在該│項      │
│    │桃園縣新屋鄉東明│處且鑰匙插在鑰匙孔之│        │
│    │村東勢1 鄰2 之1 │際，徒手竊取該貨車得│        │
│    │號前            │手。                │        │
├──┼────────┼──────────┼────┤
│ 2  │95年5 月2 日清晨│被告持其所有對人之生│刑法第32│
│    │5 時許          │命、身體將造成威脅可│1 條第1 │
│    │                │供兇器使用之電剪1 支│項第3 款│
│    │桃園縣楊梅鎮高榮│，剪斷放置廢料之鐵櫃│        │
│    │里北高山頂2 之2 │內之電纜線1 批（約值│        │
│    │號金鼎企業無人所│新臺幣12,000元）而竊│        │
│    │在之廠區內      │取得手。            │        │
├──┼────────┼──────────┼────┤
│ 3  │95年6 月16日下午│被告駕駛某自小客車至│刑法第32│
│    │2 時許          │該處徒手竊取莊曜誠所│0 條第1 │
│    │                │有之白鐵1 批約60公斤│項      │
│    │桃園縣八德市龍南│、鋁合金鋼圈5 個（共│        │
│    │路291 號之鐵工廠│約值15,000元），得手│        │
│    │                │後隨即駕車逃離現場。│        │
└──┴────────┴──────────┴────┘


司法院資訊處製作；財團法人民間司法改革基金會備份。
